

# Juan José Martínez Niño

Desarrollador Full Stack

Email juanjosemartinez1999@outlook.com

Teléfono (+57) 315 500 6791

Ubicación Bucaramanga, Santander

#### PERFIL

Desarrollador de software con 1 año y medio de experiencia en el desarrollo de aplicaciones web utilizando Php, JavaScript y Servicios (REST) con un enfoque en la mejora y automatización de procesos. Manejo sistemas de control de versiones Git.

Siempre me encuentro en búsqueda de nuevas soluciones que ayuden a mejorar los tiempos de desarrollo. Me considero un entusiasta de la tecnología y el aprendizaje; nunca habrá excusas para aprender algo nuevo.

Conocimientos sólidos en Php, JavaScript, SQL, NoSQL, HTML, CSS y Frameworks como NodeJs, NestJs, VueJs, React, NuxtJs y Laravel.

## **EXPERIENCIA**

Bucaramanga, Santander

## Desarrollador Full Stack

INFINITY PRIME S.A.S | Abr. 2022 - Actual

- Analizar los requisitos funcionales y técnicos de los proyectos
- Modelar la base de datos y definir sus procesos de migración
- Definir y desarrollar las APIs para la integración con el Front-End
- Maquetar vistas propuestas por UX/UI e integración de las APIs

Bucaramanga, Santander

## Desarrollador de soporte

GRUPO BIEN PENSADO - GBP | Sept. 2021 - Abr. 2022

- Soporte funcional y técnico de los sistemas actuales, tanto de las funcionalidades Back-End, como del Front-End
- Crear y mantener las APIs que soportan los procesos de la aplicación

# **EDUCACIÓN**

Bucaramanga, Santander 2017 - Actualmente

# Estudiante ultimo de semestre en Ingeniería de sistemas

Universidad Industrial de Santander

Bucaramanga, Santander 2021

#### Diplomados en Desarrollo web

Unidades tecnológicas de Santander

- · Back-end con Node Js
- Back-end con Laravel
- Front-end con VueJs

# **HABILIDADES**

- Trabajo en equipo
- · Resolución de problemas
- Autodidacta

# **IDIOMAS**

#### **Ingles**

Nivel avanzado